臺灣苗栗地方法院民事小額判決
111年度苗小字第310號
原      告  仲信資融股份有限公司

法定代理人  陳鳳龍  
訴訟代理人  董文貴  
被      告  陳瓊玲  


上列當事人間請求給付分期買賣價金事件，本院於111年5月10日
言詞辯論終結，判決如下：
    主  文
原告之訴駁回。
訴訟費用新臺幣(下同)1,000元由原告負擔。
　　事實及理由
一、原告主張：被告前向原告（原為中租安肯資融股份有限公司
    ）簽訂分期付款申請表(下稱系爭契約)，採分期付款買賣方
    式繳款，約定總金額為7萬1,976元，分期期數為24期，每期
    應繳金額為2,999元，惟被告未依約定繳納，尚積欠5萬6,98
    1元，其餘未到期部分視為全部到期，幾經原告通知被告清
    償，被告均置之不理。另到期後是否行使權利，應以原告主
    張之時間點為主，故認本件應以原告聲請支付命令之時點作
    為時效起算日。爰依系爭契約之法律關係請求被告給付欠款
    。並聲明：被告應給付原告5萬6,981元，及自95年4月21日
    起至110年7月19日止，按年息20%計算之利息，並自110年7
    月20日起至清償日止，按年息16%計算之利息。
二、被告答辯：被告原係與訴外人山基電信股份有限公司(下稱
    山基公司)簽訂系爭契約，原告為債權之受讓人，惟山基公
    司於95年1月即已惡性倒閉，無法繼續提供被告購買之3C省
    錢專案服務，被告實為受害人，依民法第266條規定，山基
    公司既然無法提供專案服務，即無權利要求被告繼續分期給
    付，原告為權利受讓人，亦應承受其瑕疵，是被告自得拒絕
    給付。又本件原告主張自94年4月起被告即未給付分期款，
    迄今已達17年之久，業已逾越民法第126條所規定之5年時效
    ，故原告之請求權亦因罹於時效而不存在。並聲明：原告之
    訴駁回。
三、原告主張之上開事實，業據其提出臺北市政府函、系爭契約
    、分期付款買賣約定書、被告帳務明細表等為證(司促卷第7
    至13頁)，本院審酌上開事證，堪認原告之主張為真實。
四、請求權，因十五年間不行使而消滅；消滅時效，自請求權可
    行使時起算；時效完成後，債務人得拒絕給付，民法第125
    條前段、第128條前段、第144條第1項分別定有明文。查依
    分期付款買賣約定書第10條之約定（司促卷第11頁），申請
    人即被告如有遲延付款，所有未到期分期價款視為提前全部
    到期，應即償還，又依被告帳務明細表（司促卷第13頁），
    被告自應繳日期95年4月20日之該次繳款日起即未依約付款
    ，依前開約定所有未到期分期價款自95年4月21日起視為提
    前全部到期，應即償還，故原告請求權時效自斯時起算至11
    0年4月20日止已滿15年，而原告迄至110年12月13日方向本
    院聲請核發支付命令（司促卷第5頁），其請求權已罹於時
    效消滅，並經被告提出時效抗辯（苗小卷第81至83頁民事答
    辯狀），則被告自得拒絕給付。
五、綜上所述，原告之分期款給付請求權已罹於時效消滅，並經
    被告提出時效抗辯，被告得拒絕給付，故原告之請求為無理
    由，應予駁回。本件係依小額訴訟程序所為裁判，本院爰依
    民事訴訟法第436條之19第1項規定，確定本件訴訟費用1,00
    0元（裁判費）之負擔如主文第2項所示。
六、訴訟費用負擔之依據：民事訴訟法第78條。
中　　華　　民　　國　　111 　年　　5 　　月　　17　　日
                  苗栗簡易庭  法　官　王筆毅
以上正本係照原本作成。
如不服本判決，應於判決送達後20日內，以判決違背法令為理由
，向本院提出上訴狀並表明上訴理由，及須按他造當事人之人數
附繕本。如委任律師提起上訴者，應一併繳納上訴審裁判費。
上訴理由應表明：
  一、原判決所違背之法令及其具體內容，
  二、依訴訟資料可認為原判決有違背法令之具體事實。
如未表明上訴理由者，應於上訴後20日內向本院提出上訴理由。
當事人如對本件訴訟內容有所疑義，得聲請閱卷。
中　　華　　民　　國　　111 　年　　5 　　月　　17　　日
                              書記官　劉家蕙